臺灣高等法院民事裁定
110年度抗字第1068號

抗  告  人  吳雅茹

上列抗告人因與相對人郭愛平間遷讓房屋事件，對於中華民國11
0年7月15日臺灣宜蘭地方法院110年度訴字第128號所為裁定提起
抗告，本院裁定如下：
    主  文
抗告駁回。
抗告訴訟費用由抗告人負擔。
    理  由
本件相對人向臺灣宜蘭地方法院（下稱宜蘭地院）對抗告人、
  第三人郭健輝提起遷讓房屋訴訟（案列110年度訴字第128號）
  ，經宜蘭地院於民國110年6月1日以110年度訴字第128號判決
  （下稱宜蘭地院第128號判決）判命抗告人及郭健輝將宜蘭縣○
  ○市○○路000巷00號房屋遷讓返還相對人，抗告人不服，提起上
  訴，經宜蘭地院以抗告人逾上訴期間為由，裁定駁回抗告人之
  上訴，抗告人不服，乃抗告前來。
抗告意旨略以：伊僅國中畢業，並領有中度智能障礙之身心障
  礙手冊，在收受原裁定前，不知第一審律師已於110年6月17日
  收受宜蘭地院第128號判決，亦不知律師收受判決即等同於伊
  收受判決，且與伊同住之第一審共同被告郭健輝係於同年6月2
  5日收受判決，伊遂以為伊亦係於同日收受判決，乃於同年7月
  14日提起上訴，嗣伊於同年7月27日收受原裁定，並經第二審
  律師於同年7月29日閱卷後，始知第一審律師已於110年6月17
  日收受判決，故伊在110年7月27日或同年7月29日前，不知上
  訴期間早已起算，自屬不可歸責於伊之事由，致遲誤上訴期間
  ，爰提起抗告，請求廢棄原裁定，並准予回復原狀及提起上訴
  ；又縱認伊已逾上訴期間，惟第一審判決未合法上訴於第二審
  法院，原裁定卻命伊負擔高額之第二審訴訟費用，顯有違誤等
  語。
按提起第二審上訴，應於第一審判決送達後20日之不變期間內
  為之；提起上訴如逾上訴期間者，原第一審法院應以裁定駁回
  之，民事訴訟法第440條、第442條第1項分別定有明文。又訴
  訟代理人就其受委任之事件有為一切訴訟行為之權，但捨棄、
  認諾、撤回、和解、提起反訴、上訴或再審之訴及選任代理人
  ，非受特別委任不得為之；訴訟代理人受送達之權限未受限制
  者，送達應向該代理人為之，但審判長認為必要時，得命送達
  於當事人本人，民事訴訟法第70條第1項、第132條亦分別定有
  明文。而民事訴訟法第70條第1項所謂一切訴訟行為，凡不屬
  該條項但書所定應受特別委任之事項均包含在內，代受送達亦
  為一切訴訟行為之一種，訴訟代理人當然有此權限，其基此所
  為之代受送達，即與委任之當事人自受送達生同一之效力（最
  高法院44年台抗字第192號判例意旨參照）。經查：　
㈠本件抗告人在宜蘭地院第128號事件係委任林正欣律師為訴訟代
  理人，其委任狀載明林正欣律師有民事訴訟法第70條第1項但
  書所列各行為之特別代理權，且未限制其受送達之權限，嗣宜
  蘭地院於110年6月1日判決抗告人敗訴，該判決於同年6月17日
  送達林正欣律師等情，有委任狀、送達證書等件附卷可稽（見
  原法院卷第93、129頁），則林正欣律師既為抗告人之訴訟代
  理人，且受送達之權限未受限制，揆諸前開說明，其基此訴訟
  代理權所為之代受送達，與抗告人自受送達生同一之效力，是
  上開判決於110年6月17日送達林正欣律師，即對於抗告人發生
  合法送達判決正本之效力，不論林正欣律師其後有無交付、何
  時交付，均不影響對抗告人已生送達之效力。又宜蘭地院對於
  抗告人應送達之處所位於宜蘭縣宜蘭市，無在途期間可資扣除
  ，則上訴期間自110年6月17日送達翌日起算20日之不變期間，
  算至110年7月7日即已屆滿，乃抗告人遲至同年7月14日始對上
  開判決提起上訴（見原法院卷第131頁，民事上訴暨聲請訴訟
  救助狀上收狀日期戳所載），顯逾20日之不變期間，其上訴自
  非合法，原法院以抗告人逾上訴期間為由，裁定駁回其上訴，
  於法自無不合。是抗告人主張：伊不知第一審律師已於110年6
  月17日收受第一審判決，亦不知律師收受判決等同於伊收受判
  決，且與伊同住之第一審共同被告郭健輝係於110年6月25日收
  受判決，伊遂以為伊亦係於同日收受判決云云，並非可採。
㈡又抗告人主張：縱認伊已逾上訴期間，惟伊既未合法上訴於第
  二審法院，則原裁定命伊負擔第二審訴訟費用，顯有違誤等語
  。惟按訴訟費用，由敗訴之當事人負擔；法院為終局判決時，
  應依職權為訴訟費用之裁判；上開規定，於法院以裁定終結本
  案者，準用之，民事訴訟法第78條、第87條第1項、第95條分
  別定有明文。查抗告人提起上訴，既經原法院以上訴不合法為
  由裁定駁回，揆諸前開規定，原裁定命抗告人負擔第二審訴訟
  費用，自無違誤。是抗告人上開主張，亦不足採。
綜上所述，宜蘭地院第128號判決既已於110年6月17日合法送達
  抗告人，抗告人遲至同年7月14日對上開判決提起上訴，自已
  逾20日之不變期間。原法院以抗告人上訴不合法為由，裁定駁
  回抗告人之上訴，於法並無不合。抗告意旨指摘原裁定不當，
  聲明廢棄，為無理由，應予駁回。
末按因遲誤上訴或抗告期間而聲請回復原狀者，應以書狀向為
  裁判之原法院為之；聲請回復原狀，應同時補行期間內應為之
  訴訟行為；回復原狀之聲請，由受聲請之法院與補行之訴訟行
  為合併裁判之，但原法院認其聲請應行許可，而將該上訴或抗
  告事件送交上級法院者，應送由上級法院合併裁判，民事訴訟
  法第165條第1項、第3項，及第166條分別定有明文。抗告人雖
  另主張：伊僅國中畢業，並領有中度智能障礙之身心障礙手冊
  ，在收受原裁定前，不知第一審律師已於110年6月17日收受宜
  蘭地院第128號判決，嗣伊於同年7月27日收受原裁定，並經第
  二審律師於同年7月29日閱卷後，始知第一審律師已於110年6
  月17日收受判決，故伊在110年7月27日或同年7月29日前，不
  知上訴期間早已起算，自屬不可歸責於伊之事由，致遲誤上訴
  期間，請求准予回復原狀及提起上訴等語。惟查抗告人於110
  年7月14日對宜蘭地院第128號判決提起上訴（見原審卷第131
  頁），經原法院於110年7月15日以原裁定駁回，抗告人對原裁
  定提起抗告，固為本院於抗告程序應為審理之範圍，至抗告人
  另於抗告狀表明聲請回復原狀之旨，並同時再就宜蘭地院第12
  8號判決提起上訴（見本院卷第9至12頁），自應由受聲請之法
  院即宜蘭地院依前開規定為處理，非本院所得審究，併予敘明
  。
據上論結，本件抗告為無理由。依民事訴訟法第495條之1第1項
  、第449條第1項、第95條、第78條，裁定如主文。　
中　　華　　民　　國　　110 　年　　9 　　月　　30　　日
              民事第二十三庭
                  審判長法  官  張松鈞
                        法  官  許勻睿
                        法  官  李昆曄
正本係照原本作成。
本裁定除以適用法規顯有錯誤為理由外，不得再抗告。如提起再
抗告，應於收受送達後10日內委任律師為代理人向本院提出再抗
告狀。並繳納再抗告費新臺幣１千元。
中　　華　　民　　國　　110 　年　　10　　月　　4 　　日

                        書記官  李華倫